臺灣士林地方法院民事裁定
111年度亡字第21號
聲  請  人  余靈均  
相  對  人  余偉韜  
聲請人聲請宣告失蹤人余偉韜死亡事件，經臺灣彰化地方法院以
111年度亡字第1號裁定移送前來，本院裁定如下：
    主  文
准對失蹤人余偉韜（男，民國00年0月00日生，身分證統一編號
：Z000000000號，失蹤前住臺北市○○區○○路00巷0弄00號）為宣
告死亡之公示催告。
該失蹤人應於本公示催告最後揭示於法院公告處、資訊網路及其
他適當處所之翌日起陸個月內，向本院陳報現尚生存，如不陳報
，本院將宣告其為死亡。
無論何人，凡知該失蹤人之生死者，均應於上開期間內，將其所
知之事實，陳報本院。
    理  由
一、本件聲請意旨略以：失蹤人余偉韜係聲請人之父，於民國81
    年12月15日出境前往大陸地區後即行方不明，迄今已逾7 年
    ，屆滿失蹤人得為死亡宣告之法定期間，爰依法聲請准對失
    蹤人余偉韜為死亡宣告之公示催告等語。
二、按失蹤人失蹤滿7年後，法院得因利害關係人或檢察官之聲
    請，為死亡之宣告，民法第8條第1項定有明文。經查，聲請
    人之上開主張，業據提出戶籍謄本、除戶謄本、彰化縣警察
    局彰化分局民族路派出所受理案件證明單等件為證，且據聲
    請人到庭陳述：我父親在我國小三年級左右就在外另組家庭
    ，我有其他同父異母的兄弟姊妹，但我不認識也沒聯絡，我
    母親在106年往生，戶政人員就問我父親狀況，92年的時候
    我親姐姐跟我說，有親戚告知我父親已經往生，因為我要辦
    我媽媽的繼承，我爸爸跟我媽媽沒有離婚，辦繼承就會有影
    響，我父親應該是去中國大陸，我這三年有想要找到他的死
    亡證明，但都找不到等語綦詳（見本院卷第109頁筆錄）。
    另本院依職權查詢失蹤人余偉韜之稅務電子閘門財產資料、
    失蹤協尋紀錄、全民健康保險投保紀錄、行動電話申登紀錄
    、勞工保險投保紀錄、近5年之報稅紀錄、入出境紀錄、護
    照申請資料、喪葬紀錄、社會局之收容紀錄，均查無失蹤人
    余偉韜在我國仍有生存活動之相關資料，有稅務電子閘門財
    產所得調件明細表、健保WebIR保險對象投保資料查詢紀錄
    、勞保局WEBIR查詢系統被保險人投保資料查詢紀錄、中華
    電信、遠傳、台灣大哥大、台灣之星、亞太固網、亞太行動
    、台灣固網等電信公司資料查詢紀錄、彰化縣警察局彰化分
    局111年3月9日彰警分三字第1110011775號函附失蹤人口系
    統資料報表、受理調查筆錄、受理各類案件紀錄表、受理案
    件明細表、受理案件證明單、內政部移民署111年3月9日移
    署資字第1110029388號函附之入出國日期紀錄、國軍退除役
    官兵輔導委員會111年3月9日輔服字第1110017616號函、新
    北市政府殯葬管理處111年3月9日新北殯館字第1115232580
    號函、新北市政府社會局111年3月10日新北社助字00000000
    00號函、外交部領事事務局111年3月10日領一字第11151070
    09號函附之護照申請書、臺北市政府社會局111年3月14日北
    市社工字第1113039086號函、臺北市殯葬管理處111年3月14
    日北市殯儀二字第1113002700號函、財政部臺北國稅局111
    年3月14日財北國稅審二字第1111012119號函、臺北○○○○○○○
    ○○111年4月14日北市內戶資字第1116000951號函附之戶籍資
    料等在卷足憑，並經本院核閱無誤，已非無據。依上開入出
    國日期紀錄所示，余偉韜於96年9月4日出境離臺，其後未再
    入境返臺，且本院均查無余偉韜在我國仍有生存活動之相關
    資料，自堪信余偉韜於96年9月4日即已失蹤，迄今生死不明
    已逾7年，屆滿得為死亡宣告之法定期間等情為真正。故聲
    請人之聲請，洵屬有據，應予准許。
四、末按，公示催告，應記載下列各款事項：失蹤人應於期間
    內陳報其生存，如不陳報，即應受死亡之宣告。凡知失蹤
    人之生死者，應於期間內將其所知陳報法院。家事事件法第
    156條第2項定有明文。又宣告死亡之公示催告應公告之；公
    告應揭示於法院公告處、資訊網路及其他適當處所，法院認
    為必要時，並得命登載於公報或新聞紙，或用其他方法公告
    之；陳報期間，自揭示之日起，應有6個月以上，但失蹤人
    滿百歲者，其陳報期間，得定為自揭示之日起2個月以上，
    亦有同法第156條第3項準用第130條第3項至第5項規定可參
    。本件既經准許對於失蹤人余偉韜為死亡宣告之公示催告，
    自應依照上揭規定，將本公示催告揭示於法院公告處及資訊
    網路，並定陳報期間為6個月，爰裁定如主文第2、3項所示
    。
五、依家事事件法第156 條規定，裁定如主文。
中　　華　　民　　國　 111　　年　　4   　月 　 27　　日
                  家事法庭法  官  林妙蓁
以上正本證明與原本無異。
如對本裁定抗告，應於裁定送達後10日內向本院提出抗告狀。
中　　華　　民　　國　 111　　年　　4   　月 　 27　　日
                          書記官  楊雅勻